臺灣雲林地方法院交通事件裁定　　　　　　　　　　　九十三年度交聲字第二號
　　移
　　異　議　人
　　即受處分人　甲○○
右列異議人因違反道路交通管理處罰條例案件，對於交通部公路總局嘉義區監理所雲
林監理站民國九十二年十二月十五日所為之處分（原處分案號：雲監五字第駕裁七二
—ＫＡＡ三二一六一七號），聲明異議，本院裁定如左：
        主  文
異議駁回。
        理  由
一、原處分機關交通部公路總局嘉義區監理所雲林監理站以異議人甲○○於民國九十
    年六月十一日十五時十五分許，駕駛車牌號碼Ｃ二─一○一○號自用小客車行經
    雲林縣虎尾鎮廣雲宮前之有燈光號誌管制之交岔路口時闖紅燈，經警攔車稽查，
    認異議人有違反道路交通管理處罰條例第五十三條規定之行為，當場予以掣單舉
    發。嗣異議人未於舉發通知單上所載之應到案日期（即九十年六月二十六日）前
    到案，原處分機關乃依道路交通管理處罰條例第九條第一項之規定逕行裁決，而
    依同條例第五十三條及違反道路交通管理事件統一裁罰基準表之規定，裁處新台
    幣（下同）五千四百元罰鍰，並依同條例第六十三條第一項第三款之規定，記違
    規點數三點。
二、聲明異議意旨略以：本人駕駛車號Ｃ二─一○一○號自用小客車於九十年六月十
    一日十五時十五分行經虎尾鎮廣雲宮前，看見廣雲宮前的燈光號誌為黃燈，應儘
    速通過，然行經交岔路口時，燈光號誌轉為紅燈，但因已行至交岔路口中，如停
    止在路口中會造成交通阻塞，且交岔路口不得停車，當下唯有儘速通過，以免造
    成憾事，適值員警臨檢並攔下開立罰單，為此提出異議等語。
三、按汽車駕駛人，行經有燈光號誌管制之交岔路口闖紅燈者，處一千八百元以上五
    千四百元以下罰鍰，並記違規點數三點，道路交通管理處罰條例第五十三條、第
    六十三條第一項第三款分別定有明文。本件異議人對於在右開時間駕車行經上開
    交岔路口之事實並不爭執，惟以前開情詞置辯。然查：證人即當時在上開交岔路
    口執行交通稽查勤務之員警周國富於本院訊問時結證稱：（對本件舉發尚有無印
    象？）不太有印象了，但我不認識異議人，與他無怨無仇，一定是違規事實明確
    ，我才會把他攔下來，我不會無緣無故將他攔下來；（異議人稱他是黃燈時通過
    ，並沒有闖紅燈，有何意見？）應該是事實很明確，我才會將他攔下來，而且異
    議人也說他並沒有跟我表示他沒有闖紅燈，更何況他也在紅燈上簽名了。該處是
    一個三岔路口，我站立的執勤點可以同時看到二個號誌燈，所以我可以看到異議
    人是否在號誌已經變成紅燈時闖紅燈等語明確，證人既為依法執行職務之公務員
    ，與異議人亦夙無嫌隙，其公正執法應可期待，若非確有違規情事，證人實無設
    詞誣攀之理。且徵諸舉發當時正值下午時分，光線充足，而員警站立之執勤點既
    能清楚目睹燈號變換情形（此亦為異議人於庭訊時所自承），其視距亦應屬良好
    ，證人應無誤認之虞。異議人既無法提出可以證明其違規當時確實只是闖越黃燈
    之相關事證供本院調查，其上開所辯，即不足採信，異議人於前開時、地駕車闖
    紅燈之事實，自堪認定。從而，原處分機關依道路交通管理處罰條例第五十三條
    及違反道路交通管理事件統一裁罰基準表，裁處五千四百元罰鍰，並依同條例第
    六十三條第一項第三款之規定，記違規點數三點，於法核無不合，異議人之異議
    為無理由，應予駁回。
四、據上論斷，應依道路交通管理處罰條例第八十七條第二項，道路交通案件處理辦
    法第十九條，裁定如主文。
中      華      民      國     九十三     年     五      月     五      日
                                         臺灣雲林地方法院交通法庭
                                             法  官  李明益
右正本證明與原本無異。
如不服本裁定，應於裁定送達後五日內向本院提出抗告狀。
                                             書記官  許立昌
中      華      民      國     九十三     年     五      月     五      日
